臺灣高等法院臺中分院刑事判決　　　　100年度上易字第148號
上　訴　人
即　被　告　王錦釧
上列上訴人因竊盜案件，不服臺灣彰化地方法院99年度易字第
1149號中華民國99年12月7日第一審判決（起訴案號：臺灣彰化
地方法院檢察署99年度偵字第8842號），提起上訴，本院判決如
下：
    主  文
上訴駁回。
    理  由
一、按依刑事訴訟法第350條、第361條、第362條、第367條規定
    ，不服地方法院之第一審判決而上訴者，須提出上訴書狀，
    並應敘述具體理由，為上訴必備之程式；其所提出之書狀未
    敘述上訴理由，或僅曾以言詞陳述上訴理由者，均應於上訴
    期間屆滿後20日內補提理由書於第一審法院。第一審法院經
    形式審查，認逾期未補提上訴理由者，應定期間先命補正；
    逾期未補正者，為上訴不合法律上之程式，應以裁定駁回。
    倘已提出上訴理由，但所提非屬具體理由者，則由第二審法
    院以上訴不合法律上之程式，判決駁回。而所謂具體理由，
    必係依據卷內既有訴訟資料或提出新事證，指摘或表明第一
    審判決有何採證認事、用法或量刑等足以影響判決本旨之不
    當或違法，而構成應予撤銷之具體事由，始克當之（例如：
    依憑證據法則具體指出所採證據何以不具證據能力，或依憑
    卷證資料，明確指出所為證據證明力之判斷如何違背經驗、
    論理法則）；倘僅泛言原判決認定事實錯誤、違背法令、量
    刑失之過重或輕縱，而未依上揭意旨指出具體事由，或形式
    上雖已指出具體事由，然該事由縱使屬實，亦不足以認為原
    判決有何不當或違法者（例如：對不具有調查必要性之證據
    ，法院未依聲請調查亦未說明理由，或援用證據不當，但除
    去該證據仍應為同一事實之認定），皆難謂係具體理由，俾
    與第二審上訴制度旨在請求第二審法院撤銷、變更第一審不
    當或違法之判決，以實現個案救濟之立法目的相契合，並節
    制濫行上訴（最高法院97年度台上字第892號判決亦同此意
    旨）。
二、本件上訴人即被告(以下稱被告)王錦釧不服原審判決，提起
    上訴，其提出之刑事上訴理由狀所敘述之上訴理由略以：被
    告對於原審判決所載之事實、證據及所犯法條均坦承不諱，
    並誠心接受適當之裁判。惟被告自民國97年10月28日前案執
    行完畢後，即由叔父王火烈引介至其友人趙月霞所開設之裕
    豪金屬建材有限公司（以下簡稱裕豪公司）任職，期間已養
    成工作習慣。再查，被告目前所受科刑已八年，如再令入勞
    動場所強制工作三年，合計十一年，屆時被告再重歸社會時
    ，業已中年，所受的刑度實有過重，過度監禁結果，徒然虛
    擲其生命，並有浪費國家稅收之虞。綜上所陳，上訴人特聲
    明懇求給被告一個悔過向上之機會，從輕從新為最有利於被
    告之裁定云云。核被告上訴意旨所陳，並未就本案卷內既有
    訴訟資料或提出新事證，具體指摘或表明原審判決有何採證
    認事、用法或量刑等有何足以影響判決本旨之不當或違法之
    情形。另按十八歲以上之竊盜犯、贓物犯，有犯罪之習慣者
    ，得於刑之執行前，令入勞動場所強制工作，為竊盜犯贓物
    犯保安處分條例第3條第1項所明定。故強制工作之保安處分
    所應審酌係竊盜犯、贓物犯之被告有無犯罪習慣而已，至於
    被告是否有工作則非所問。查被告王錦釧前有多項毒品、竊
    盜及贓物等案件前科，此有臺灣高等法院被告前案紀錄表可
    稽，原審據此並審酌被告於本案仍多次犯下加重竊盜案件，
    而認被告因施用毒品而屢次犯罪成習，而諭知被告於刑之執
    行前，令入勞動場所強制工作三年。形式上觀之，並無不合
    。被告所陳其有在裕豪公司工作，縱然屬實，亦不足影響上
    開之認定。從而，被告上述所陳尚不足構成原判決違法或不
    當而應予撤銷之理由，自難認其上訴已備具體理由。依上揭
    說明，其上訴自不合法律上之程式，爰不經言詞辯論予以駁
    回。
三、據上論斷，應依刑事訴訟法第367條前段、第372條，判決如
    主文。
中    華    民    國   100    年    1     月    28    日
            刑事第四庭    審判長法  官  洪  耀  宗
                                法  官  劉  登  俊
                                法  官  許  文  碩
以上正本證明與原本無異。
不得上訴。
                                書記官  郭  蕙  瑜
中    華    民    國   100    年    1     月    28    日